【裁判字號】    99,交訴,1
【裁判日期】    990205
【裁判案由】    公共危險等
【裁判全文】
臺灣花蓮地方法院刑事判決               99年度交訴字第1號
公  訴  人  臺灣花蓮地方法院檢察署檢察官
被      告  甲○○
上列被告因公共危險等案件，經檢察官提起公訴（98年度偵字第
5448號），被告就被訴不能安全駕駛動力交通工具及肇事致人傷
害逃逸等事實均為有罪之陳述，本院合議庭裁定由受命法官獨任
進行簡式審判程序審理，茲判決如下：
    主  文
甲○○犯不能安全駕駛動力交通工具罪，處有期徒刑參月；又犯
肇事致人傷害逃逸罪，處有期徒刑柒月；應執行有期徒刑捌月。
緩刑貳年，緩刑期內付保護管束。
    事  實
一、甲○○以從事農作為業，駕駛車輛載運農產品為其附隨業務
    。其於民國98年11月20日上午某時起，在花蓮縣富里鄉富里
    菜市場及富里火車站分別與朋友飲酒後，已達不能安全駕駛
    動力交通工具之程度，且亦無駕駛執照之情形下，竟不顧公
    眾之安危，仍於同日下午某時起，駕駛車牌號碼HY-8553 號
    小貨車，沿花蓮縣富里鄉○○路由北往南方向行駛，嗣於同
    日晚間7 時24分左右，行經中山路18號前之劃設有分向限制
    線之雙向二車道路段，本應注意車前狀況，並隨時採取必要
    之安全措施，且明知車輛在劃有分向限制線之路段，不得駛
    入來車之車道內，而依當時天氣晴朗，乾燥柏油路面，道路
    無缺陷、無障礙物，並無不能注意之情事，竟因酒後無法適
    切操控所駕駛之小貨車，而疏於注意車前狀況，貿然跨越分
    向限制線駛入對向車道，且未採取必要之安全措施，適對向
    車道有丙○○所騎乘並搭載乙○○之車牌號碼PTT-009 號機
    車駛來，甲○○所駕駛之小貨車因而正面與之撞擊，致丙○○受有左股骨幹骨折之傷害，乙○○則受有兩側膝部挫傷之
    傷害（業務過失傷害部分均已撤回告訴，另為不受理判決）
    。詎甲○○於肇事後，雖明知小貨車撞擊他人，卻僅在現場
    稍停，未留下聯絡方式亦未報請警方處理，隨即駕駛自小貨
    車逃逸。嗣經路人報警處理，員警循線在花蓮縣富里鄉○○
    路74號前查獲甲○○，並委託佛教慈濟綜合醫院玉里分院於
    同日晚間9時56分左右抽血檢驗，結果血液酒精濃度為315MG
    /DL，換算為呼氣酒精濃度含量高達1.575MG/L，而查悉其不
    能安全駕駛動力交通工具之情。
二、案經被害人丙○○及乙○○訴由花蓮縣警察局玉里分局報告
    臺灣花蓮地方法院檢察署檢察官偵查起訴。
    理  由
壹、程序方面：
    本件被告甲○○所犯者非死刑、無期徒刑、最輕本刑為3 年
    以上有期徒刑之罪，或高等法院管轄第一審之案件，被告於
    本院準備程序中，就被訴不能安全駕駛動力交通工具及肇事
    致人傷害逃逸等事實為有罪之陳述，經告以簡式審判程序之
    旨，並聽取檢察官、被告之意見後，本院合議庭業已依刑事
    訴訟法第273 條之1第1項之規定，裁定由受命法官獨任進行
    簡式審判程序，是本件之證據調查，依刑事訴訟法第273 條
    之2規定，不受同法第159條第1項、第161條之2、第161條之
    3、第163 條之1及第164條至第170條規定之限制，合先敘明
    。
貳、實體方面：
一、前開不能安全駕駛動力交通工具及肇事致人傷害逃逸等事實
    ，業據被告於本院審理中均自白不諱，核與證人即告訴人丙○○及乙○○證述之情節相符，且有佛教慈濟綜合醫院玉里
    分院檢驗科藥物濃度檢驗報告、刑法第185條之3案件測試觀
    察紀錄表、道路交通事故現場圖、道路交通事故調查表(一)(二)
    各1份、告訴人丙○○及乙○○之醫院診斷證明書2份及現場
    照片38張附卷可稽，足證被告之自白與事實相符。是本件事
    證業已臻明確，被告不能安全駕駛動力交通工具及肇事致人
    傷害逃逸犯行均堪以認定，應予依法論科。
二、核被告所為，係犯刑法第185條之3不能安全駕駛動力交通工
    具罪、同法第185條之4肇事致人傷害逃逸罪。其所為上開二
    犯行間，犯意各別，行為互殊，應予分論併罰。爰審酌被告
    明知酒精成分對人之意識能力具有不良影響，酒後駕車對一
    般往來之公眾及駕駛人自身皆具有高度危險性，既漠視自己
    安危，尤枉顧公眾安全，仍心存僥倖駕駛上路，顯已嚴重危
    害行車安全，及其經測得血液中所含酒精濃度為315MG/DL，
    換算為呼氣酒精濃度含量高達1.575 MG/L，又駕車肇事致人
    受傷，卻未及時下車查看並施以救護，反逕自逃逸駕車離去
    ，欲規避所應負之責任，惡性不輕，惟其犯後於本院審理中
    自白犯行，並與告訴人丙○○及乙○○均達成和解，分期付
    款賠償兩人損害，有花蓮縣富里鄉調解委員會調解書影本兩
    份附卷可稽，犯後態度尚佳等一切情狀，分別量處如主文所
    示之刑，並定其應執行之刑。末查被告前雖曾因故意犯罪（
    妨害公務、妨害自由案件）受有期徒刑以上刑之宣告，然已
    於執行完畢後，5 年以內未曾因故意犯罪受有期徒刑以上刑
    之宣告，有臺灣高等法院被告前案紀錄表1 份附卷可考，其
    犯罪係一時疏忽致觸犯刑章，告訴人丙○○及乙○○亦均表
    示願意原諒被告，認被告經此偵審程序及刑之宣告後，當知
    所警惕而無再犯之虞，所宣告之刑以暫不執行為適當，乃依
    刑法第74條第1項第2款之規定，宣告緩刑2 年，並於緩刑期
    內付保護管束，以啟自新。
據上論斷，應依刑事訴訟法第273 條之1第1項、第299條第1項前
段，刑法第185條之3、第185條之4、第51條第5款、第74條第1項
第2款、第93條第1項，刑法施行法第1條之1，判決如主文。
本案經檢察官簡淑如到庭執行職務。
中    華    民    國    99    年    2     月    5     日
                  刑事第一庭    法  官  曹庭毓
以上正本證明與原本無異。
如不服本判決應於收受送達後10日內向本院提出上訴書狀，並應
敘述具體理由。其未敘述上訴理由者，應於上訴期間屆滿後20日
內向本院補提理由書(均須按他造當事人之人數附繕本)「切勿逕
送上級法院」。告訴人或被害人如對於本判決不服者，應具備理
由請求檢察官上訴，其上訴期間之計算係以檢察官收受判決正本
之日期為準。
中    華    民    國    99    年    2     月    5     日
                                書記官
附錄本判決論罪之法律條文：
中華民國刑法第185條之3：
服用毒品、麻醉藥品、酒類或其他相類之物，不能安全駕駛動力
交通工具而駕駛者，處1 年以下有期徒刑、拘役或科或併科15萬
元以下罰金。
刑法第185條之4：
駕駛動力交通工具肇事，致人死傷而逃逸者，處6月以上5年以下
有期徒刑。

司法院資訊處製作；財團法人民間司法改革基金會備份。
